# 同一控制下购入股权的处置

提问人：wy4239 时间：2010-08-02 16:05:07
A和B属于同一控制下的企业，A购买B的股权时，有差额记入资本公积，现在A欲向外部第三方C转让部分B的股权，请问：原记在资本公积中的金额要不要同按比例转出？

回答人：chenyiwei
不用转出。这个问题在本版面上已有多次讨论。

回答人：chenyiwei
回复 藤椅 wy4239 的帖子当时同一控制下合并形成的资本公积属于权益性交易性质，一旦形成即与相关资产分离。以后资产处置时也不再调整或转出。